臺灣桃園地方法院刑事判決　　　　　　100年度簡上字第362號
上　訴　人
即　被　告　袁寧勵
上列上訴人即被告賭博因案件，不服本院刑事庭於民國一百年五
月二十七日所為之一百年度壢簡字第九八九號第一審刑事簡易判
決（聲請簡易判決處刑案號：臺灣桃園地方法院檢察署一百年度
速偵字第一一二號），提起上訴，本院管轄之第二審合議庭判決
如下：
    主      文
上訴駁回。
袁寧勵緩刑貳年。
    事實及理由
一、本案經本院審理結果，認為第一審判決適用刑事訴訟法第44
    9 條第1 項前段、第450 條第1 項、第454 條第2 項，刑法
    第28條、第268 條、第266 條第1 項前段、第55條、第41條
    第1 項前段、第38條第1 項第2 款，刑法施行法第1 條之1
    第1 項、第2 項前段，判處上訴人即被告袁寧勵共同意圖營
    利，聚眾賭博，處有期徒刑伍月，如易科罰金以新臺幣（下
    同）壹仟元折算壹日。扣案之電腦設備壹組（含主機、螢幕
    、鍵盤各壹台）。經核認事用法俱無違誤，量刑亦稱妥適，
    應予維持。故本件之事實、理由及證據均引用第一審判決書
    之記載（如附件）。
二、上訴意旨略以：被告認量刑過重，原審未為適當審酌，提起
    本件上訴，請求撤銷原判決，另為適當之判決，故請求上訴
    等語。惟原審判決之認事用法並無違誤，量刑亦屬允當，已
    如前述，是被告以前揭理由提起上訴，並無理由，應予駁回
    。
三、惟本院審酌被告前未曾受有期徒刑以上刑之宣告，有臺灣高
    等法院被告前案紀錄表一份在卷可稽，又被告於本院審理前
    ，業已向財團法人臺灣更生保護會桃園分會捐款8 萬元，有
    匯款申請書一份存卷為憑（本院卷24頁），可見被告已有悔
    意，是被告因一時失慮致罹刑典，犯罪後已知悔改，故其經
    此教訓後，當能知所警惕而無再犯之虞，是本院認為原審所
    宣告之刑，以暫不執行為適當，爰依刑法第74條第1 項第1
    款之規定，併予宣告緩刑2 年，以啟自新。
四、另沒收部分，因桌上型個人電腦主機設備壹組，包含螢幕、
    鍵盤、滑鼠，原審雖已沒收桌上型個人電腦主機設備壹組（
    含主機、螢幕、鍵盤各壹台），卻漏載沒收滑鼠一件，惟滑
    鼠業已包含於電腦主機設備中，此亦不影響原審判決之執行
    及被告權益，無庸撤銷原判，附此敘明。
據上論斷，依刑事訴訟法第455 條之1 第3 項、第368 條、第37
3 條，刑法第74條第1項第1款，判決如主文。
本案經檢察官陳立儒到庭執行職務。
中    華    民    國   100    年    8     月    31    日
                  刑事第十庭審判長  法  官   江德民
                                    法  官   華奕超
                                    法  官   黃鏡芳
以上正本證明與原本無異。
不得上訴。
                                    書記官   劉家蕙
中    華    民    國   100    年    8     月    31    日
【附件】
臺灣桃園地方法院刑事簡易判決        100年度壢簡字第989號
聲  請  人  臺灣桃園地方法院檢察署檢察官
被      告  袁寧勵


上列被告因賭博案件，經檢察官聲請以簡易判決處刑（100 年度
速偵字第112號），本院判決如下：
    主     文
袁寧勵共同意圖營利，聚眾賭博，處有期徒刑伍月，如易科罰金
，以新臺幣壹仟元折算壹日。扣案之電腦設備壹組( 含主機、螢
幕、鍵盤各壹台) 均沒收。
    事實及理由
一、本件犯罪事實及證據，除檢察官聲請簡易判決處刑書犯罪事
    實欄一第19行關於「2 成」之記載應更正為「3 成」外，餘
    均引用檢察官聲請簡易判決處刑書之記載( 如附件) 。
二、核被告所為，係犯刑法第266 條第1 項前段之賭博罪、同法
    第268 條前段之意圖營利，供給賭博場所罪及同條後段之意
    圖營利，聚眾賭博罪。被告與該真實姓名不詳綽號「阿華」
    之成年人就前開賭博、意圖營利供給賭博場所及聚眾賭博犯
    行間，有犯意聯絡及行為分擔，應論共同正犯。又被告自99
    年9 月間起至100 年4 月12日為警查獲時止，反覆密接提供
    賭博場所、聚眾賭博並與賭客對賭，係基於概括之犯意，在
    密切接近之一定時、地持續實行之數次行為，依社會通念，
    於客觀上仍認為符合一個反覆、延續性之聚眾賭博行為，於
    刑法評價上，應論以集合犯之實質上一罪。又被告所犯上述
    3 罪，為一行為觸犯數罪名，應依刑法第55 條 前段想像競
    合犯之規定，從一情節較重之意圖營利，聚眾賭博罪處斷。
    爰審酌被告不思正途賺取所需，竟提供場所聚眾賭博，且所
    營項目多種，藉以從中獲取不法利益，其所為不惟助長大眾
    投機僥倖心理，且影響社會良善風氣，誠屬不該，且其經營
    時間非短，所生危害非微，惟念及被告犯後坦承犯行，堪認
    尚有悔意，及犯罪動機、手段、所造成之損害暨品行、智識
    程度等一切情狀，量處如主文所示之刑，並諭知易科罰金之
    折算標準，以示懲戒。扣案之電腦設備1 組(含 主機、螢幕
    、鍵盤各1 台) 等物，為被告所有供本件犯罪所用之物，業
    據被告供陳在卷，應依刑法第38條第1 項第2 款規定宣告沒
    收。
三、據上論斷，應依刑事訴訟法第449 條第1 項前段、第450 條
    第1 項、第454 條第2 項，刑法第28條、第268 條、第266
    條第1 項前段、第55條、第41條第1 項前段、第38條第1 項
    第2 款，刑法施行法第1 條之1 第1 項、第2 項前段，逕以
    簡易判決處刑如主文。
四、如不服本判決，應於判決送達後10日內，向本院提出上訴狀
    （應附繕本），上訴於本院合議庭。
中    華    民    國   100    年    5     月    27    日
                            刑事第二庭    法  官  李麗珍
以上正本證明與原本無異。
如不服本判決，得於判決書送達之翌日起10日內，以書狀敘述理
由，向本庭提出上訴（應附繕本）。
                                          書記官  李靜華
中    華    民    國   100    年    6     月    9     日
中華民國刑法第266條第一項
（普通賭博罪與沒收物）
在公共場所或公眾得出入之場所賭博財物者，處 1 千元以下罰
金。但以供人暫時娛樂之物為賭者，不在此限。
中華民國刑法第268條
（圖利供給賭場或聚眾賭博罪）
意圖營利，供給賭博場所或聚眾賭博者，處 3 年以下有期徒刑
，得併科 3 千元以下罰金。